【裁判字號】    97,審易,1700
【裁判日期】    970922
【裁判案由】    竊盜
【裁判全文】
臺灣高雄地方法院刑事判決            97年度審易字第1700號
公  訴  人  臺灣高雄地方法院檢察署檢察官
被      告  乙○○
上列被告因竊盜案件，經檢察官提起公訴（97年度撤緩偵字第21
7 號），被告就被訴事實為有罪之陳述，經本院告知簡式審判程
序之旨，並聽取被告與公訴人之意見後，本院裁定進行簡式審判
程序，判決如下：
    主    文
乙○○犯攜帶兇器竊盜罪，處有期徒刑捌月；減為有期徒刑肆月
，如易科罰金，以新臺幣玖佰元即銀元參佰元折算壹日。扣案之
手套壹雙、電工鉗壹支，沒均收。
    犯罪事實
一、乙○○基於意圖為自己不法所有之犯意，於民國95年3 月28
    日晚間11時30分許，攜帶其所有而客觀上得以危害人生命、
    身體可供兇器使用之電工鉗1 支，騎乘其母親即邱蘇私所有
    車號OOJ-249 號重型機車，至高雄縣永安鄉○○路215 之3
    號旁之甲○○所有魚塭，穿載手套，持上開電工鉗，剪斷甲
    ○○所有而設置於該處用以連結水車之黑色電纜線2 條，而
    竊取重約19公斤之電纜線2 條得逞。嗣於同日晚間11時40分
    許，因甲○○鄰居江永全聽聞狗吠，出外察看，發現乙○○
    竊取甲○○之電纜線，而報警處理，經警即時到場逮捕乙○
    ○，並扣得乙○○所有供其竊盜所用之電工鉗1 支及手套1
    雙。
二、案經甲○○訴由高雄縣政府警察局岡山分局報告臺灣高雄地
    方法院檢察署檢察官偵查起訴。
    理    由
一、本件被告所犯係死刑、無期徒刑、最輕本刑為3 年以上有期
    徒刑以外之罪，其於準備程序中就被訴事實為有罪之陳述，
    經法官告知簡式審判程序之旨，並聽取公訴人及被告之意見
    後，本院依刑事訴訟法第273 條之1 第1 項之規定，裁定進
    行簡式審判程序。
二、上揭攜帶兇器竊盜之犯罪事實，業據被告坦承不諱，核與證
    人即電纜線所有人甲○○、甲○○鄰居江永全證述情節相符
    ，並有查獲照片28張、贓物認領保管單1 紙附卷可稽，復有
    被告所有供竊盜所用之電工鉗1 支及手套1 雙扣案可憑，而
    堪認定。
三、按刑法第321 條第1 項第3 款之攜帶兇器竊盜罪，係以行為
    人攜帶兇器竊盜為其加重條件，此所謂兇器，其種類並無限
    制，凡客觀上足對人之生命、身體、安全構成威脅，具有危
    險性之兇器均屬之，且祇須行竊時攜帶此種具有危險性之兇
    器為已足，並不以攜帶之初有行兇之意圖為必要，最高法院
    79年臺上字第5253號亦著有判例可資參照。被告以扣案之老
    電工鉗行竊，而該電工鉗1 支，長約17公分，為金屬製品，
    此經被告自承在卷，是扣案之扣案電工鉗1 支，係屬金屬製
    品而材質堅硬，在客觀上顯足以危害人之生命、身體，依上
    開判例意旨，自屬兇器無訛。故核被告所為，係犯刑法第32
    1 條第1 項第3 款之攜帶兇器竊盜罪。本院審酌被告正值壯
    年，不思以正當方法賺取財物，竟貪圖小利攜帶兇器行竊，
    破壞他人對財產權之支配，危害社會治安，惟念及被告竊取
    財物之價值非鉅，且為警即時查獲，而使被害人得索回失竊
    之財物，未擴大被害人之財產損失，且被告坦承犯行等一切
    情狀，爰量處如主文所示之刑。因被告犯本罪之時間在96年
    4 月24日以前，且合於中華民國九十六年罪犯減刑條例所定
    之減刑條件，爰依該條例減其該部分宣告刑二分之一，並諭
    知易科罰金之折算標準。刑法第41條雖係關於刑罰執行事項
    ，參照最高法院90年度臺非字第223 號、92年度臺上字第52
    20號、94年度台上字第858 號判決要旨，若該條有所變更，
    亦應依刑法第2 條第1 項之規定，比較新舊法，以資決定應
    適用之法律。修正後之刑法第41條就易科罰金之要件「犯最
    罪重本刑為5 年以下有期徒刑以下之罪」及「而受6 個月以
    上徒刑之罪」部分，雖未變更，但就易科罰金之標準，由修
    正前之刑法第41條第1 項及罰金罰鍰提高標準條例第2 條之
    「100 元以上300 元以下折算1 日」（即新臺幣300 元以上
    900 元以下折算1 日），提高為「新臺幣1 千元、2 千元或
    3 千元折算1 日」，刑法修正後之易科罰金標準，顯較不利
    於被告。至於新法將原有「因身體、教育、職業、家庭之關
    係或其他正當事由，執行顯有困難」規定，予以刪除，因該
    部分係屬於檢察官指揮執行時，所應審酌事項之規定（最高
    法院77年度台非字第158 號判決參照），而與法院應否諭知
    易科罰金之要件判斷無涉，從而，比較修正前、後之刑法、
    罰金罰鍰提高標準條例之規定，仍以修正前之刑法及罰金罰
    鍰提高標準條例之規定，較有利於被告，附此敘明。末按，
    扣案之電工鉗1 支及手套1 雙，均為被告所有，且供本件竊
    盜犯罪所用之物，此據被告供承在卷，爰均依刑法第38條第
    1 項第2 款之規定，併予宣告沒收。
據上論斷，應依刑事訴訟法第273 條之1 第1 項、第299 條第1
項前段，刑法第2 條第1 項、第321 條第1 項第3 款、第38條第
1項 第2 款、修正前刑法第41條第1 項，中華民國九十六年罪犯
減刑條例第2 條第1 項第3 款、第7 條第1 項、第9 條，罰金罰
鍰提高標準條例第2 條，判決如主文。
本案經檢察官丙○○到庭執行職務。
中    華    民    國    97    年    9     月    22    日
                  刑事第七庭  法  官  高增泓
以上正本證明與原本無異。
如不服本判決應於收受本判決後10日內向本院提出上訴書狀，並
應敘述具體理由，如未敘述上訴理由者，應於上訴期間屆滿後20
日內補提理由書狀於本院（均須按他造當事人之人數附繕本）「
切勿逕送上級法院」。
中    華    民    國    97    年    9     月    22    日
                              書記官  林明忠
附錄本案論罪科刑法條全文：
刑法第321條
犯竊盜罪而有下列情形之一者，處6 月以上、5 年以下有期徒刑
：
  一  於夜間侵入住宅或有人居住之建築物、船艦或隱匿其內而
      犯之者。
  二  毀越門扇、牆垣或其他安全設備而犯之者。
  三  攜帶兇器而犯之者。
  四  結夥三人以上而犯之者。
  五  乘火災、水災或其他災害之際而犯之者。
  六  在車站或埠頭而犯之者。
前項之未遂犯罰之。


司法院資訊處製作；財團法人民間司法改革基金會備份。
